臺灣雲林地方法院刑事判決　　　　　　　　　　　　　九十三年度訴緝字第三九號
　　公　訴　人　臺灣雲林地方法院檢察署檢察官
　　被　　　告　乙○○
右列被告因違反毒品危害防制條例案件，經檢察官提起公訴（九十一年度毒偵字第四
二九、四四七號）及移
行中就被訴事實為有罪之陳述，由本院合議庭裁定以簡式審判程序審理，判決如左：
    主  文
乙○○連續施用第壹級毒品，處有期徒刑壹年；又連續施用第貳級毒品，處有期徒刑
柒月。應執行有期徒刑壹年伍月。
    事  實
一、乙○○前於民國八十九年間，因施用第一級毒品海洛因及第二級毒品安非他命案
    件，經觀察、勒戒後，認有繼續施用毒品之傾向，為台灣板橋地方法院裁定令入
    戒治處所施以強制戒治，嗣因戒治成效經評定為合格，復經該法院裁定停止戒治
    ，所餘戒治期間付保護管束，於九十年六月六日釋放出所，並於九十年十一月二
    十三日執行保護管束期滿，由臺灣板橋地方法院檢察署檢察官於九十年十二月七
    日以九十年度戒毒偵字第七四八號不起訴處分確定。詎仍不知悔改，未戒除毒癮
    ，於前開強制戒治執行完畢釋放後五年內，又基於施用第一級毒品之概括犯意，
    自九十年十二月中旬某日起至九十一年七月一日某時止，連續在雲林縣元長鄉合
    和村南和三三號之六住處，以將第一級毒品海洛因摻水放入注射針筒內後注射手
    臂之方式，施用海洛因多次，平均每隔二、三小時即施用一次；另基於施用第二
    級毒品之概括犯意，自九十年十二月中旬某日起至九十一年二月二十日上午十時
    三十分止，亦連續在上開住處，以用火烤燒玻璃球內之甲基安非他命吸食其煙霧
    之方式，施用甲基安非他命多次，平均一天施用一次。嗣分別：(一)於九十一年二
    月二十日二十二時許，乙○○於警方另案前往雲林縣元長鄉○○村○○路六四之
    二號執行搜索時在場，經帶回採尿送驗結果，呈「嗎啡陽性」、「甲基安非他命
    陽性」反應；(二)於九十一年二月二十三日十時許，因列管毒品人口，為警通知採
    尿送驗結果，亦呈「嗎啡陽性」、「甲基安非他命陽性」反應；(三)於九十一年七
    月二日十四時三十分許，因列管毒品人口，為警通知採尿送驗結果，呈「嗎啡陽
    性」反應，而查悉上情。
二、案經雲林縣警察局西螺分局、虎尾分局分別報告臺灣雲林地方法院檢察署檢察官
    偵查起訴，並經雲林縣警察局虎尾分局報請臺灣雲林地方法院檢察署檢察官移請
    本院併辦。
    理  由
一、右揭事實，業據被告乙○○於本院審理時坦承不諱，且有雲林縣衛生局煙毒尿液
    檢驗成績書一紙、列管毒品人口尿液檢體採集送驗紀錄表、詮昕科技股份有限公
    司濫用藥物尿液檢驗報告各二份附卷可證，堪認被告之自白與事實相符。又被告
    前於八十九年間，因施用第一級毒品海洛因及第二級毒品安非他命案件，經觀察
    、勒戒後，認有繼續施用毒品之傾向，為台灣板橋地方法院裁定令入戒治處所施
    以強制戒治，嗣因戒治成效經評定為合格，復經該法院裁定停止戒治，所餘戒治
    期間付保護管束，於九十年六月六日釋放出所，並於九十年十一月二十三日執行
    保護管束期滿，由臺灣板橋地方法院檢察署檢察官於九十年十二月七日以九十年
    度戒毒偵字第七四八號不起訴處分確定等情，有前開不起訴處分書、台灣高等法
    院被告全國前案紀錄表各一份在卷可參。本件事證明確，被告於前開強制戒治執
    行完畢釋放後五年內，再犯本件施用第一級、第二級毒品之犯行，均堪認定。
二、查海洛因屬毒品危害防制條例第二條第二項第一款所列之第一級毒品，而甲基安
    非他命屬同項第二款所列之第二級毒品，故核被告所為，係犯毒品危害防制條例
    第十條第一項之施用第一級毒品罪及同條第二項之施用第二級毒品罪。被告各次
    持有毒品進而施用，其持有之低度行為應為施用之高度行為所吸收，均不另論罪
    。被告先後多次施用第一級、第二級毒品之行為，均時間緊接，方法相同，並分
    別觸犯構成要件相同之罪名，顯均係基於概括犯意反覆為之，應各依連續犯之規
    定論以一罪，並分別依法加重其刑。再者，檢察官雖僅就被告自九十年十二月中
    旬某日起至九十一年二月二十日上午十一時許止施用第一級毒品海洛因之犯行起
    訴，然如前所述，被告自九十一年二月二十日上午十一時許以後以迄九十一年七
    月一日某時止，其間均有施用第一級毒品海洛因之事實，此部份雖未據檢察官起
    訴，惟與上開已起訴之施用第一級毒品海洛因之事實，具有連續犯裁判上一罪之
    關係，基於審判不可分之原則，均應為起訴效力所及，且亦經公訴檢察官當庭擴
    張犯罪事實，本院自應併予審究，附此敘明。又被告所犯上開施用第一級毒品罪
    及施用第二級毒品罪二罪，犯意各別，罪名互異，應予分論併罰。爰審酌被告前
    有二犯麻藥案件之前案紀錄，素行不佳；又不思其正值青年，堪為社會大用之際
    ，卻長期耽溺於戕身之物，且其前曾因施用毒品案件，經觀察、勒戒後，認有繼
    續施用毒品之傾向，而續行強制戒治，卻仍未能戒除毒癮，而再犯本件施用毒品
    案件，並以每隔二、三小時即施用一次之頻率施用海洛因，以平均一天施用一次
    之頻率施用甲基安非他命，顯見其對於毒品之依賴性甚高，自我把持、控制之能
    力亦顯不佳；惟被告犯罪後於審判中尚能坦承犯行，態度尚稱良好，以及學歷僅
    國中畢業，羈押前從事木工師傅的工作等一切情狀，爰分別量處如主文所示之刑
    ，並定其應執行之刑，以資警惕。
三、據上論結，應依刑事訴訟法第二百七十三條之一第一項、第二百九十九條第一項
    前段，毒品危害防制條例第十條第一項、第二項，刑法第十一條前段、第五十六
    條、第五十一條第五款，判決如主文。
本案經檢察官甲○○到庭執行職務。
中      華      民     國    九十三    年     九      月     二十四     日
                                        臺灣雲林地方法院刑事第五庭
                                            法  官  李明益
右正本證明與原本無異。
如不服本判決，應於判決送達後十日內向本院提出上訴狀( 應附繕本 )。
                                            書記官  莊正彬
中      華      民     國    九十三    年     九      月     二十四     日
附錄法條：毒品危害防制條例第十條。
毒品危害防制條例第十條
施用第一級毒品者，處六月以上五年以下有期徒刑。
施用第二級毒品者，處三年以下有期徒刑。
